臺灣臺南地方法院民事裁定
110年度亡字第37號
聲  請  人  張鳳卿


上列聲請人聲請宣告王達死亡事件，本院裁定如下：
    主    文
一、宣告王達（男，大正13年即民國00年0月00日生，父王寂，
    母王侯氏鑿治，失蹤前最後住所：臺南州臺南市宝町一丁目
    八番地）於民國45年10月1日下午12時死亡。
二、程序費用新臺幣1,000元由王達之遺產負擔。
    事    實
一、聲請意旨略以：聲請人之父王達生於大正13年即民國13年5
    月14日，於二次大戰期間之33年8月間被徵召至海南島當軍
    伕後即下落不明，於臺灣光復後之戶籍資料中亦未見關於王
    達死亡之戶籍記載。為處理王達之父即被繼承人王寂所遺留
    之土地繼承事宜，聲請人前向本院聲請為公示催告之裁定，
    現公示催告期間屆滿，未見有人陳報其生存，亦無失蹤人王
    達之信息，爰依法聲請准予裁定對失蹤人王達為死亡宣告等
    語。
二、按失蹤人失蹤滿10年後，法院得因利害關係人之聲請，為死
    亡之宣告，71年1月4日修正前之民法總則第8條第1項定有明
    文。次按失蹤人失蹤滿7年後，法院得因利害關係人或檢察
    官之聲請，為死亡之宣告，71年1月4日修正之民法總則第8
    條第1項亦有明定。又修正之民法總則第8條之規定，於民法
    總則施行後修正前（18年10月10日施行，臺灣地區於34年10
    月25日光復後始適用民法之規定，71年1月4日修正公布，72
    年1月1日施行）失蹤者，亦適用之；但於民法總則施行後修
    正前，其情形已合於修正前民法總則第8條之規定者，不在
    此限，民法總則施行法第3條第3項定有明文。再按受死亡宣
    告者，以判決內所確定死亡之時，推定其為死亡；前項死亡
    之時，應為前條各項所定期間最後日終止之時，民法第9條
    第1項、第2項前段分別亦有明定。
三、經查：
（一）聲請人主張之上情，業據其提出繼承系統表、日據時期戶
      籍簿冊資料、臺南市北區戶政事務所99年4月7日南市北戶
      字第0990002136號函等件在卷可稽，且據證人張秀琴於本
      院99年度家催字第18號案件審理時到庭證述明確，業經本
      院調取上揭卷宗核閱無誤，堪信聲請人之主張為真實。
（二）本件失蹤人王達於臺灣光復後之35年10月1日辦理戶口清
      查初次設籍登記時，即無相關設籍資料或死亡除戶之記事
      ，故應以35年10月1日為王達失蹤之日，較為合理。而本
      院前依聲請為公示催告之裁定，並於110年8月12日將該公
      示催告揭示於本院公告處，現陳報期間已屆滿，未據失蹤
      人陳報其生存，或知其生死者陳報其所知，是聲請人聲請
      裁定對失蹤人王達為死亡宣告，為有理由，應予准許，並
      應適用修正前民法第8條第1項之規定，於王達失蹤滿10年
      後為死亡宣告。
（三）查王達自35年10月1日失蹤，計至45年10月1日屆滿10年，
      應推定是日下午12時為死亡之時，爰准予依法宣告。
四、依家事事件法第154條第3項，裁定如主文。
中　　華　　民　　國　　111 　年　　3 　　月　　18　　日
                  家事法庭  法  官  游育倫
以上正本係照原本作成。
如對本裁定不服，須於裁定送達後10日內向本院提出抗告狀，並
應繳納抗告費新臺幣1,000元。
本裁定確定後30日內，應至戶政事務所辦理死亡登記。
中　　華　　民　　國　　111 　年　　3 　　月　　18　　日
                            書記官 李鎧安